臺灣臺北地方法院民事裁定
111年度補字第2241號
原      告  彭蓓珍  

上列原告與被告樂有康有限公司間請求遷讓房屋等事件，本院裁
定如下：
    主  文
原告應於本裁定收受送達翌日起十日內，補正下列事項：㈠提出
新北市○○區○○路○○○巷○○○號七樓之一房屋之建物第一類登記謄本
；㈡查報新北市○○區○○路○○○巷○○○號七樓之一房屋於起訴時（民
國一一一年十月五日）之市場交易價額（不含土地），並據此依
民事訴訟法第七十七條之十三所定費率計算及補繳第一審裁判費
。
    理  由
一、按原告之訴，起訴不合程式或不備其他要件者，法院應以裁
    定駁回之。但其情形可以補正者，審判長應定期間先命補正
    ，民事訴訟法第249條第1項第6款定有明文。又核定訴訟標
    的之價額，以起訴時之交易價額為準；無交易價額者，以原
    告就訴訟標的所有之利益為準。以一訴主張數項標的者，其
    價額合併計算之。但所主張之數項標的互相競合或應為選擇
    者，其訴訟標的價額，應依其中價額最高者定之。以一訴附
    帶請求其孳息、損害賠償、違約金或費用者，不併算其價額
    。民事訴訟法第77條之1第2項、第77條之2亦分別定有明文
    。再房屋及土地為各別之不動產，各得單獨為交易之標的，
    故房屋所有人對無權占有人請求遷讓交還房屋之訴，應以房
    屋起訴時之交易價額，核定其訴訟標的之價額，不得併將房
    屋坐落土地之價額計算在內。而房屋所有人倘附帶請求給付
    相當於租金之不當得利，亦不得併算其價額（最高法院102
    年度台抗字第429號裁定參照）。
二、本件原告起訴請求：㈠被告應將門牌號碼新北市○○區○○路000
    巷000號7樓之1之房屋（下稱系爭房屋）遷讓返還予原告。㈡
    被告應自民國111年9月1日起至返還系爭房屋之日止，按月
    給付新臺幣（下同）4萬8,000元相當於租金之不當得利。㈢
    被告應給付原告9萬6,000元之違約金。㈣被告應自111年9月1
    日起至返還系爭房屋之日止，按日給付原告3,200元之懲罰
    性違約金。惟原告並未繳納裁判費，亦未記載訴訟標的金（
    價）額，且未提出系爭房屋之建物第一類登記謄本，本院尚
    無從據以核定訴訟標的價額，茲依民事訴訟法第249條第1項
    第6款規定，請原告應於本裁定送達翌日起10日內，補正下
    列事項：㈠提出系爭房屋之建物第一類登記謄本；㈡查報系爭
    房屋於起訴時（即111年10月5日）之市場交易價額（不含土
    地，至房屋課稅現值僅係稅捐機關課徵房屋稅之基準，僅可
    作為法院核定房屋交易價值之參考資料），並據此依民事訴
    訟法第77條之13所定費率計算及補繳第一審裁判費。至於附
    帶請求相當於租金之不當得利、違約金及懲罰性違約金部分
    ，應不予併算其價額。
中　　華　　民　　國　　111  　年　　10　　月　 26  　日
                  民事第八庭    法　官　蔡世芳

以上正本係照原本作成
如不服本裁定應於送達後10日內向本院提出抗告狀，並繳納抗告
費新臺幣1,000元。
中　　華　　民　　國　　111    年　　10 　月　　26  　日
                                書記官　蔡梅蓮